【裁判字號】    99,審交簡上,2
【裁判日期】    990210
【裁判案由】    公共危險
【裁判全文】
臺灣士林地方法院刑事判決           99年度審交簡上字第2號
上  訴  人
即  被  告  甲○○
上列上訴人即被告因公共危險案件，不服本院士林簡易庭於中華
民國98年11月13日所為98年度士簡字第1167號第一審刑事簡易判
決（聲請簡易判決處刑案號：臺灣士林地方法院檢察署98年度偵
字第13966 號），提起上訴，本院管轄第二審之合議庭判決如下
：
    主  文
上訴駁回。
    事實及理由
一、本案經本院審理結果，認第一審判決以被告甲○○，所為係
    犯刑法第185 條之3 之公共危險罪，判處有期徒刑4 月，並
    諭知易科罰金以新臺幣1000元折算1 日，認事用法及量刑均
    無不當，應予維持。相關事實、證據及理由並引用第一審刑
    事簡易判決書及檢察官聲請簡易判決處刑書之記載（詳如附
    件），另補充：被告於本院調查、審理時之自白（參本院民
    國99年2 月2 日審判筆錄第2 頁）。
二、上訴人即被告上訴意旨略以：本件係酒後駕車改搭計程車而
    為警查獲，原審量刑過重，請求輕判等語。
三、按刑之量定及緩刑之宣告，係實體法上賦予法院得為自由裁
    量之事項，倘其未有逾越法律所規定之範圍，或濫用其權限
    ，即不得任意指摘為違法（最高法院75年臺上字第7033號判
    例意旨參照）。原審業已審酌被告前已有2 次不能安全駕駛
    之前科，仍不知約束己身之行為，復再酒後駕車，及品性、
    生活狀況、智識程度等一切情狀，而量處被告前開所示之刑
    ，並諭知易科罰金之折算標準，經核量刑並無特別失出之處
    。查被告犯後及本院審理時先飾詞狡辯，嗣再坦承犯行，本
    件被告已屬3 犯不能安全駕駛罪，且酒測值竟高達1.34mg/l
    ，認其守法意識甚差，犯後態度尚可，原審量處前開所示之
    刑，尚稱妥適，自應予維持。被告上訴意旨指摘原判決量刑
    過重而為上訴，實乏憑據，應予駁回。至被告另於本院審理
    時供稱伊目前無業，以採藥草賺取零用金，乃是本案確定後
    ，刑罰執行時，由執行檢察官考量後，是否准予改服社會勞
    動服務或服勞役之易刑處分所應考量事項，併此敘明。
四、據上論斷，應依刑事訴訟法第455 條之1 第1 項、第3 項、
    第368 條、第373 條，判決如主文。
五、本案經檢察官曾勁元到庭執行職務。
中    華    民    國    99    年    2    月    10     日
                  刑事第一庭審判長法  官  洪英花
                                  法  官  雷雯華
                                  法  官  王沛雷
以上正本證明與原本無異。
本件不得上訴。
                                  書記官  吳尚文
中    華    民    國    99    年      2    月  10     日
參考法條：
中華民國刑法第185條之3
服用毒品、麻醉藥品、酒類或其他相類之物，不能安全駕駛動力
交通工具而駕駛者，處1年以下有期徒刑、拘役或科或併科15萬
元以下罰金。

司法院資訊處製作；財團法人民間司法改革基金會備份。
